【裁判字號】    89,上易,2041
【裁判日期】    900118
【裁判案由】    詐欺
【裁判全文】
臺灣高等法院臺南分院刑事判決          八十九年度上易字第二四一號 首股 Ｇ
      上  訴  人  臺灣臺南地方法院檢察署檢察官
      被      告  甲  ○  ○
右上訴人因被告詐欺案件，不服臺灣臺南地方法院八十九年度易字第一一三八號，中
華民國八十九年十月十八日第一審判決（起訴案號：臺灣臺南地方法院檢察署八十九
年度偵字第四一七六號），提起上訴，本院判決如左：
      主      文
原判決撤銷。
甲○○連續意圖為自己不法之所有，以詐術使人將本人之物交付，處有期徒刑柒月。
      事      實
一、被告甲○○基於意圖為自己不法所有之概括犯意，先於民國（下同）八十八年三
    月二十九日下午九時二十分許，在高雄縣路竹鄉○○路四七四巷巷口，向告訴人
    乙○○詐稱要代其停放車號ＹＶ─五九三七號自用小客車，使乙○○因之陷於錯
    誤，將該車交予甲○○，甲○○即將該車開往台北，嗣後因撞壞，將該車棄置不
    理；復於八十九年十月十六日至臺南市○○路二０三巷二十五號三樓向蘇士傑佯
    稱欲借車子去尋找其失竊之車輛，致蘇士傑亦陷於錯誤，將其母丙○○○所有車
    號ＹＶ─八二二六號自用小客車交予甲○○，甲○○開走後即一去不返，蘇士傑
    、乙○○始知受騙。
二、案經臺灣臺南地方法院檢察署檢察官自動檢舉偵查起訴並於本院審理時移送併辦
    。
      理      由
一、被告甲○○經合法傳喚，無正當理未到庭陳述，然對詐騙乙○○車輛一節，其於
    偵查中及臺灣臺南地方法院八十八年度易字第三０九七號訊問中則堅決否認，辯
    稱：伊係向乙○○借用該車，出事故後，伊將該車送往保養廠，現在已返還該車
    予乙○○云云。然查：右揭事實業據被害人乙○○、丙○○○指訴綦詳，參諸被
    告將上開車輛駛離後即一去不返，顯見所謂借車乃為被告詐取被害人車子的藉口
    ，使被害人對於車子加以處分，而交付被告，故詐欺罪之行為人，其取得財物被
    告借車之初即有不法之意圖，彰彰明甚。至於有關乙○○之車子雖因被告嗣後使
    用時出事故而交還被害人，然亦不能因而解免其已詐得該車之事實。是被告所辯
    其未詐騙乙○○之車子云云，應係卸責之詞，殊不足採。是本件事證明確，被告
    詐騙乙○○、丙○○○車子之犯行均堪認定，自應依法論科。
二、核被告甲○○所為係犯刑法第三百三十九條第一項之詐欺罪。被告先後二行為，
    時間相去不遠，所犯罪名相同，顯係出於概括之犯意為之，為連續犯，爰依刑法
    第五十六條之規定以一罪論，並加重其刑。又公訴人雖僅就被告詐騙乙○○之事
    實起訴，餘者未於起訴書中及，但連續犯為裁判上一罪，檢察官就犯罪事實一
    部起訴，且就詐騙丙○○○部份已移送併辦，依刑事訴訟法第二百六十七條規定
    ，其效力及於全部，法院自屬有權一併審理。原審疏未詳細調查，並詳為勾稽全
    案證據調查所得及未及對移送併案之案件審究，遽認被告被訴詐欺之罪尚屬不能
    證明，而為被告無罪之諭知，容有未洽。檢察官上訴意旨，指摘原判決採證不當
    ，為有理由，自應由本院將原判決撤銷改判。爰審酌被告犯罪動機、手段、所生
    危害及犯後之態度等一切情狀，量處有期徒刑七月，以示懲儆。
三、被告經合法傳喚，無正當理由不到庭，爰不待其陳述逕行判決。
據上論斷，應依刑事訴訟法第三百六十九條第一項前段、第三百六十四條、第二百九
十九條第一項前段、第三百七十一條，刑法第五十六條、第三百三十九條第一項，罰
金罰鍰提高標準條例第一條前段，判決如主文。
本案經檢察官羅清溪到庭執行職務。
中    華    民    國      九十      年      一      月      十八        日
                                  臺灣高等法院臺南分院刑事第四庭
                                      審判長法官  徐    財    福
                                            法官  宋    明    蒼
                                            法官  蔡    崇    義
右正本證明與原本無異。
不得上訴。
                                      法院書記官  李    育    儒
中    華    民    國      九十      年      一      月     二十         日
附錄本案論罪科刑法條全文：
刑法第三百三十九條：
意圖為自己或第三人不法之所有，以詐術使人將本人或第三人之物交付者
，處五年以下有期徒刑、拘役或科或併科一千元以下罰金。
前二項之未遂犯罰之。


司法院資訊處製作；財團法人民間司法改革基金會備份。
